臺灣板橋地方法院刑事判決　　　　　　　 94年度訴字第907號
公　訴　人　臺灣板橋地方法院檢察署檢察官
被　　　告　甲○○
　　　　　　　　　　　7巷28.
上列被告因違反毒品危害防制條例案件，經檢察官提起公訴（九
十四年度毒偵字第一七五二號）及移送併案審判（臺灣士林地方
法院檢察署九十四年度核退毒偵字第四四號），於被告為有罪陳
述後，本院合議庭裁定由受命法官依簡式審判程序審理，茲判決
如下：
    主  文
甲○○連續施用第一級毒品，累犯，處有期徒刑拾月，扣案海洛
因貳包（淨重合計零點壹捌公克）及參包（毛重合計壹點肆公克
）均沒收銷燬之；扣案注射針筒伍支、塑膠分裝器貳支及上開扣
案海洛因外包裝伍個均收之。又連續施用第二級毒品，累犯，處
有期徒刑拾月。應執行有期徒刑壹年柒月，扣案海洛因貳包（淨
重合計零點壹捌公克）及參包（毛重合計壹點肆公克）均沒收銷
燬之；扣案注射針筒注射針筒伍支、塑膠分裝器貳支及上開扣案
海洛因外包裝伍個均收之。
    事  實
一、甲○○前因違反藥物藥商管理法案件，經臺灣士林地方法院
    以八十一年度訴字第二四八號判處有期徒刑一年六月，緩刑
    五年確定；復因違反麻醉藥品管理條例案件，經臺灣士林地
    方法院以八十一年度易字第一六七一號判處有期徒刑六月確
    定，嗣與經撤銷緩刑宣告之前開有期徒刑一年六月定應執行
    刑為二年，於民國八十四年四月十一日因假釋期滿未經撤銷
    而視為執行完畢。其後又因違反麻醉藥品管理條例案件，經
    臺灣高等法院以八十五年度上易字第四二二○號判處有期徒
    刑八月確定，於八十六年九月二十日縮刑期滿執行完畢（以
    上均不構成累犯）。其另因傷害案件，經臺灣士林地方法院
    以九十年度簡字第八九二號案件判處有期徒刑五月確定。又
    因施用毒品違反毒品危害防條例案件，經檢察官送勒戒處所
    觀察、勒戒後，認無繼續施用毒品傾向而於八十七年十月九
    日釋放，並由臺灣板橋地方法院檢察署檢察官以八十七年度
    偵字第七八○八四號、二二四四一號為不起訴處分確定。其
    後同因施用毒品違反毒品危害防條例案件，經檢察官送勒戒
    處所觀察、勒戒後，認有繼續施用毒品傾向，再由檢察官送
    戒治處所施以強制戒治並提起公訴，強制戒治部分於九十一
    年二月二十日因停止戒治付保護管束而釋放，嗣於九十一年
    七月五日因保護管束期滿未經撤銷而視為強制戒治期滿執行
    完畢；公訴部分則經臺灣士林地方法院以九十年度訴字第四
    六五號判處有期徒刑一年六月確定，並與前開傷害案件宣示
    之有期徒刑五月合併定應執行刑為一年十月，甫於九十二年
    十一月二十九日假釋期滿未經撤銷而視為執行完畢（此部分
    構成累犯）。
二、詎甲○○仍不知戒除毒癮，復基於施用第一級毒品之概括犯
    意，自九十三年五月間某日起至九十四年一月十三日某時止
    ，在其位於臺北市○○○路○段一○七巷二八弄十號住處，
    或位於臺北縣蘆洲鄉○○路某處之工廠內，以使用針筒注射
    之方式，連續施用第一級毒品海洛因多次；另尚基於施用第
    二級毒品之概括犯意，自九十三年七月間某日起至九十四年
    一月十一日止，以燒烤成煙而吸食煙氣之方式，連續施用第
    二級毒品安非他命多次。嗣先為警於九十三年十一月十四日
    十八時許，在臺北縣三重市○○街三二七巷十八號二樓之一
    查獲，並扣得其所有預備供施用之第一級毒品海洛因三包（
    合計毛重一點四公克），及供施用第一級毒品海洛因使用之
    注射針筒二支與塑膠分裝器二支。復於九十四年一月四日十
    三時三十五分許，在臺北市○○街十二號再次為警查獲，並
    扣得其所有供施用之第一級毒品海洛因二包（合計淨重零點
    一八公克）及供施用第一級毒品海洛因使用之注射針筒三支
    。
三、案經臺北市政府警察局大同分局移送臺灣士林地方法院檢察
    署呈臺灣高等法院檢察署檢察長移轉臺灣板橋地方法院檢察
    署檢察官偵查起訴，及臺北縣政府警察局蘆洲分局報告臺灣
    士林地方法院檢察署檢察官移送併案審判。
    理  由
一、犯罪事實之認定：
  (一)上揭犯罪事實，業據被告甲○○自白不諱，而其先後二次為
    警查獲後經採集尿液囑託鑑定結果，亦均呈嗎啡（即海洛因
    進入人體後之代謝物）及安非他命類陽性反應，有臺灣尖端
    先進生技醫藥股份有限公司出具之濫用藥物檢驗報告、臺北
    市政府警察局大同分局濫用藥物尿液檢驗檢體監管紀錄表、
    臺灣檢驗科技股份有限公司出具之濫用藥物尿液檢驗報告及
    臺北縣政府警察局蘆洲分局查獲毒品危害防制條例案涉嫌人
    尿液檢體編號對照表各乙份附卷可稽。此外復有扣案海洛因
    三包（合計毛重一點四公克）及二包（合計淨重零點一八公
    克）、注射針筒五支及塑膠分裝器二支，與卷附法務部調查
    局鑑定通知書、臺北縣政府警察局蘆洲分局查獲涉嫌毒品危
    害防制條例毒品初步鑑驗報告單各乙紙可為佐證，堪信其前
    開自白應與事實相符。
  (二)又被告前因施用毒品違反毒品危害防條例案件，經檢察官送
    勒戒處所觀察、勒戒後，認無繼續施用毒品傾向而於八十七
    年十月九日釋放，並由臺灣板橋地方法院檢察署檢察官以八
    十七年度偵字第七八○八四號、二二四四一號為不起訴處分
    確定。其後同因施用毒品違反毒品危害防條例案件，經檢察
    官送勒戒處所觀察、勒戒後，認有繼續施用毒品傾向，再由
    檢察官送戒治處所施以強制戒治，於九十一年二月二十日因
    停止戒治付保護管束而釋放，嗣於九十一年七月五日因保護
    管束期滿未經撤銷而視為強制戒治期滿執行完畢等情，亦有
    上開不起訴書分書及臺灣高等法院被告全國前案紀錄表可憑
    。
  (三)是以本件事證明確，被告於強制戒治執行完畢釋放後五年內
    再為施用海洛因、安非他命之犯行，堪為認定，應予依法論
    科。
二、論罪科刑之法律適用：
  (一)按海洛因、安非他命分別為毒品危害防制條例第二條第二項
    第一款、第二款所定之第一級毒品及第二級毒品，核被告所
    為，係犯同條例第十條第一項之施用第一級毒品罪，及同條
    例第十條第二項之施用第二級毒品罪。其施用前後持有海洛
    因、安非他命之低度行為均為施用之高度行為所吸收，不另
    論罪。被告多次施用第一級毒品及第二級毒品之犯行，時間
    緊接，方法相同，各觸犯構成要件相同之罪，顯均係基於概
    括犯意而為之，分別為連續犯，俱應依刑法第五十六條各論
    以一罪，並加重其刑。公訴意旨雖未敘及被告於九十四年一
    月十一日前施用第二級毒品之犯行，惟此部分既與經起訴論
    科之施用第二級毒品部分有連續犯之裁判上一罪關係，仍為
    起訴效力所及，本院依法應併為審判。又被告所犯上開二罪
    ，犯意各別，行為互殊，應予分論併罰。另被告前因傷害案
    件，經臺灣士林地方法院以九十年度簡字第八九二號案件判
    處有期徒刑五月確定；又因施用毒品違反毒品危害防條例案
    件，經臺灣士林地方法院以九十年度訴字第四六五號判處有
    期徒刑一年六月確定，並與前開傷害案件宣示之有期徒刑五
    月合併定應執行刑為一年十月，甫於九十二年十一月二十九
    日因假釋期滿未經撤銷而視為執行完畢，此有臺灣高等法院
    被告全國前案紀錄表附卷足按，其於五年以內再犯本件最重
    本刑為有期徒刑以上之罪，為累犯，均應依刑法第四十七條
    之規定遞為加重其刑。
  (二)爰審酌被告有事實欄所載之犯罪及施用毒品遭查獲之紀錄，
    有臺灣高等法院被告前案紀錄表在卷足按，素行不佳，且前
    已因觀察勒戒結果而經不起訴處分，業受毒品危害防制條例
    對施用毒品人之寬典，竟仍一再吸食，並施用兩種毒品，顯
    見並無悔意，惡性非淺，然被告施用毒品實為戕害自身健康
    之犯罪，於他人尚無明顯重大危害，並斟酌其施用之期間，
    及其於審理中能坦認犯行，犯罪後之態度尚稱良好等一切情
    狀，分別量處如主文所示之刑，並定其應執行之刑，以資儆
    懲。
  (三)警於查獲時扣得之第一級毒品海洛因三包（合計毛重一點四
    公克）及二包（合計淨重零點一八公克），為被告所有預備
    供其施用第一級毒品犯罪並經查獲之毒品，業據其自陳明確
    ，應依毒品危害防制條例第十八條第一項前段之規定其所犯
    施用第一級毒品罪之罪刑宣告項下併為沒收銷燬之諭知。又
    扣案注射針筒五支及塑膠分裝器二支，為被告所有供其施用
    第一級毒品犯罪所用之物，此亦經被告供陳無訛，應依刑法
    第三十八條第一項第二款之規定於該罪刑之宣告項下併為沒
    收之諭知。另上開扣案海洛因之外包裝五個，核屬被告所有
    預備供施用第一級毒品犯罪所用之物，應併依刑法第三十八
    條第一項第二款之規定於被告所犯施用第一級毒品罪之罪刑
    之宣告項下諭知沒收。
  (四)至於警另於九十四年一月十四日扣得之玻璃吸食器塑膠管乙
    個，被告堅詞否認為其所有，並辯以亦未曾用為施用毒品使
    用等語。按被告既已坦認施用毒品犯行，核無就此扣案物品
    獨為否認之必要與實益，況當時同遭查獲之另名犯罪嫌疑人
    胡順家，亦於警詢中供述該物係由另名同遭查獲之犯罪嫌疑
    人郭重廷所有等語（參九十四年度毒偵字第二四七號偵查卷
    第十六頁），亦與被告之上開置辯相符，堪信被告上開所辯
    屬實。則該玻璃吸食器塑膠管既非被告所有之物，核與刑法
    第三十八條第一項第二款所定之沒收要件不符，亦非屬法定
    應為義務沒收之違禁物品，自無從併為沒收之宣告，附此敘
    明。
據上論斷，應依刑事訴訟法第二百七十三條之一第一項、第二百
九十九條第一項前段、毒品危害防制條例第十條第一項、第二項
、第二十三條第二項、第十八條第一項前段，刑法第十一條前段
、第五十六條、第四十七條、第三十八條第一項第二款、第五十
一條第五款，判決如主文。
本案經檢察官許智評到庭執行職務。
中　　華　　民　　國　　94　　年　　7 　　月　　21　　日
                  刑事第十三庭  法　官  楊  博  欽
以上正本證明與原本無異
如不服本判決應於送達後十日內向本院提出上訴狀
                                書記官　曾  美  滋
中　　華　　民　　國　　94　　年　　7 　　月　　21　　日
附錄本案論罪科刑法條全文：
毒品危害防制條例第十條
  施用第一級毒品者，處六月以上五年以下有期徒刑。
  施用第二級毒品者，處三年以下有期徒刑。
